【裁判字號】    99,裁聲,55
【裁判日期】    990715
【裁判案由】    訴訟救助
【裁判全文】
最  高  行  政  法  院  裁  定
                                      99年度裁聲字第55號
聲  請  人  甲○○
上列聲請人因與相對人財政部臺灣省中區國稅局間營業稅事件（
本院99年度聲再字第158號），聲請訴訟救助，本院裁定如下：
    主  文
聲請駁回。
聲請訴訟費用由聲請人負擔。
    理  由
一、按當事人因無資力支出訴訟費用而聲請訴訟救助者，關於無
    資力支出訴訟費用之事由，應提出可使行政法院信其主張為
    真實且能即時調查之證據以釋明之，此觀行政訴訟法第102
    條第2項及第176條準用民事訴訟法第284條之規定自明。而
    所謂無資力，係指窘於生活，且缺乏經濟上之信用者而言。
二、本件聲請人不服本院98年度裁字第1708號裁定聲請再審（本
    院99年度聲再字第158號）而聲請訴訟救助，雖主張：被繼
    承人黃再添應以現金繳納之稅捐計有遺產稅、營業稅、營業
    稅罰鍰、營利事業所得稅及營利事業所得稅怠報金，總計為
    新臺幣（下同）10,235,925元，此有財政部臺灣省中區國稅
    局彰化縣分局民國93年2月9日中區國稅彰縣一字第09300042
    51號函、彰化縣稅捐稽徵處違章案件89年7月1日89彰稅法字
    第117368號處分書、財政部臺灣省中區國稅局中區國稅法一
    字第0930045554號復查決定書可參，再查，黃再添之銀行、
    信用合作社、農會之存款，總計2,634,876元，扣除喪葬費
    （100萬元）、醫藥費（25,728元）、應納未納稅捐（249,1
    84元）計1,274,912元，此有相對人對被繼承人黃再添遺產
    稅通知書等可稽，準此，黃再添尚欠缺現金8,875,961元以
    交付上揭應納稅金，黃再添確實已無資力支出訴訟費用。又
    因黃再添應繳之遺產稅、營業稅、營業稅罰鍰、營利事業所
    得稅及營利事業所得稅怠報金尚在行政訴訟救濟中，相對人
    不准聲請人提供不動產以擔保黃再添遺產稅及營業稅等，無
    法辦理繼承，處分籌措現金以支出訴訟費用，請准予聲請人
    訴訟費用救助云云。然查聲請人就其是否有「無資力支出訴
    訟費用」之事由，未據提出可使行政法院信其主張為真實，
    且能即時調查之任何證據以釋明之。揆諸上揭規定及說明，
    本件聲請不應准許，應予駁回。
三、據上論結，本件聲請為不合法。依行政訴訟法第104條、民
    事訴訟法第95條、第78條，裁定如主文。
中    華    民    國    99    年    7     月    15    日
                    最高行政法院第二庭
                        審判長法官  鍾  耀  光
                              法官  胡  方  新
                              法官  王  碧  芳
                              法官  黃  淑  玲
                              法官  鄭  小  康

以  上  正  本  證  明  與  原  本  無  異
中    華    民    國    99    年    7     月    15    日
                              書記官  王  史  民

司法院資訊處製作；財團法人民間司法改革基金會備份。
